# ## 请教陈奕蔚 ## 老师 ## 成本和费用的划分准则

提问人：Sophia_ 明伊 时间：2019-03-18 18:43:12
各位大神老师们：
我公司主要经营线上教育业务，主要成本源于线上老师的费用支出，主要分为 2 个大块，如下图所示：
老师与人力资源公司签订劳务合同协议，劳务结算分为两个部分，
若老师在上课时间段完成了课时，企业和老师结算课时费（按课时费单价）-》计入成本-》课时费
若老师未完成课时，企业和供应商结算无课时的排课费用（按无课时单价）-》计入管理费用-》排课费
问题：
1. 将无课时段的费用计入管理费用，是否合适
2.倘若不合适，是否可以提供准则上的说法
微信号：Sophia_gqy(欢迎联系探讨）

回答人：chenyiwei
理论上这种做法是比较合理的，即实际授课时间对应的报酬计入成本，闲置时间对应的报酬计入管理费用。主要依据是该支出是否对应于可直接产生收入的活动。